

Infos

Permis B

Contact

<u>charles.thoquenne@gmail.co</u>
<u>m</u>

Présentation

Depuis décembre 2010, j'ai intégré le groupe Canal+.

Adaptable et curieux de ce qui m'entoure, la mobilité internationale m'a permis de travailler dans six pays étalés sur trois continents (Afrique, Asie, Europe). J'ai pu développer mon savoir faire dans le domaine des systèmes d'information mais aussi mon savoir être dans des contextes très souvent multiculturels. De la technique au fonctionnel en passant par la gestion d'équipe et de projet, ces expériences enrichissantes me montrent les différentes facettes d'un poste à responsabilité au sein d'une DSI.

Charles-Henry Thoquenne Ingénieur Système d'Information

Pour en savoir plus, consultez mon CV en ligne : www.doyoubuzz.com/charles-henry-thoquenne

EXPÉRIENCES

Chef de projet Système d'Information

CANAL+

Canal+ • Saint Denis • Réunion • Depuis mars 2014 • CDE

- ▶ CDD de 12 mois
 - Mise en place de nouvelles offres à Mayotte et aux Comores
 - Mise en place d'une synchronisation de bases de données suite au rachat de Médiaserv par Canal+
 - Exploitation quotidienne

Ingénieur Système d'Information

CANAL

Canal+ • Antananarive • Madagascar • Décembre 2013 à février 2014 • CDD

▶ Mission de 2 mois.

Projet de fusion identique à celui que j'ai réalisé pour le Sénégal. Fusion du SI de Côte d'Ivoire avec le SI Afrique (appli Java - BDD Oracle)

Ingénieur Système d'Information



Canal+ • Abidjan • Côte d'Ivoire • Octobre 2013 à novembre 2013 • CDD

▶ Mission de 2 mois.

Projet de fusion identique à celui que j'ai réalisé pour le Sénégal. Fusion du SI de Côte d'Ivoire avec le SI Afrique (appli Java - BDD Oracle)

Ingénieur Système d'Information



Canal+ • Dakar • Sénégal • Décembre 2010 à septembre 2013 • Autre

 Contrat de Volontariat International en Entreprise (VIE) 24 mois + CDD 10 mois

Fusion des SI des filiales africaines.

Exploitation du SI de gestion des abonnés (ERP maison Canal+) :

- Manipulation constante base de données Oracle
- Industrialisation et mutualisation des processus de la gestion client Afrique
- Paramétrage des nouvelles offres commerciales
- Automatisation et amélioration continue du SI
- Génération de statistiques à destination des différents services de l'entreprise

Responsable Informatique d'Application - SAP BO XI



Total RM • Saint Martin d'Hères • France • Septembre 2009 à septembre 2010 • Contrat d'apprentissage

- Contrat d'apprentissage de 12 mois dans le cadre de la dernière année du master MSIO
 - Bonnes connaissances fonctionnelles et techniques de SAP BO XI (modules Webi, Deski, Designer, XCelsius, Translation Manager)
 - Chef de projet BI, mise en place de rapports d'activité Webi pour audit de la plateforme SAP BO XI de la branche RM
 - Rédaction des normes de développement SAP BO XI pour la branche RM
 - Réalisation des documents de formation SAP BO XI pour le groupe Total
 - Formations BO aux utilisateurs métier
 - Réalisation de tableaux de bord dynamiques XCelsius pour un projet européen à forte visibilité
 - Participation à des projets de migration de BO V5 à SAP BO XI
 - Coordination et test des packages d'intégration SAP pour branche RM et groupe Total
 - Traitement des anomalies BO XI avec le support SAP

Assistant chef de projet,



DualTechnologies / SilverLine IT • New Delhi • Inde • Avril 2009 à août 2009 • Stage

- Stage de 4 mois dans le cadre de la première année du master MSIO
 - Gestion d'équipes de développeurs indiens
 - Réception des cahiers des charges fonctionnels
 - Découpage et assignation des tâches
 - Suivi du développement (qualité, performance...)
 - Tests de validation
 - Mise en production
 - Développement web (Symfony, Joomla, PHP)

Webmaster-management de projet



OMNT (UMS CEA-CNRS) • Grenoble • France • Août 2007 à août 2008 • Contrat d'apprentissage

- Contrat d'apprentissage de 12 mois dans le cadre de la licence professionnelle 3IS
 - Webmaster du site http://www.omnt.fr : maintenance, évolution, mise à jour
 - Développement d'un portail web communautaire pour les chercheurs collaborateurs
 - Assistance à maîtrise d'ouvrage pour un projet de Gestion Electronique de Documents

Expert réseau informatique



Lycée français de Djeddah • Jeddah • Arabie saoudite • Avril 2007 à juin 2007 • Stage

- ▶ Stage de 3 mois dans le cadre du DUT informatique génie logiciel
 - Analyse du réseau informatique existant
 - Refonte de l'architecture réseau
 - Rédaction du cahier des charges

FORMATIONS

Master "Management des Systèmes d'Information et Organisation"

IAE • Septembre 2008 à juillet 2010

L'objectif de la spécialité est de former des professionnels des systèmes d'information possédant une double compétence en management et en informatique, permettant de valoriser le levier que représentent les nouvelles technologies de l'information et de la communication grâce une compréhension transversale du fonctionnement de l'entreprise.

Licence professionnelle informatique 3IS

Université Grenoble 2 Pierre Mendès France • Août 2007 à août 2008

La spécialité 3IS forme des informaticiens aptes à mener ou à assister des projets de développement ou d'évolution de systèmes d'information d'entreprises. La formation apporte une double compétence technique et organisationnelle. D'un point de vue technique, l'accent est mis sur l'étude des processus de l'entreprise : de leur conception à l'aide de design patterns et d'IDM à leur implémentation dans des technologies JAVA, ERP, Workflow, datawarehouse. D'un point de vue organisationnel, l'enseignement est axé sur les systèmes d'information des entreprises : mise en œuvre de la supply chain (SCM) et de la gestion de la relation client (CRM), impacts stratégiques des SI, conduite du changement.

DUT Informatique

Université Grenoble 2 Pierre Mendès France • Septembre 2005 à juin 2007



Le Département informatique forme des développeurs aptes à concevoir, mettre en oeuvre et maintenir des logiciels informatiques adaptés aux besoins des utilisateurs.

La conception : permet d'élaborer une solution à un problème concret et de mettre en forme cette solution en vue de sa réalisation. Les concepteurs doivent avoir le sens des contacts humains pour communiquer avec les non-informaticiens. En plus de leur savoir informatique, il leur faut une bonne connaissance du fonctionnement des entreprises.

La programmation : poursuit le travail de conception. Le développeur doit structurer les solutions élaborées et les exprimer dans un langage de programmation. La logique, la précision et une bonne connaissance des langages et des logiciels utilisés sont les qualités indispensables du bon programmeur.